# 售后回租形成融资租赁-求助陈老师

提问人：会计新人 111 时间：2015-12-15 21:04:44
售后回租固定资产形成融资租赁，合同规定租赁期满后承租人将以 1 元回购相关资产。那么资产账面价值与售价的差形成的递延收益-未实现售后租回损益的摊销期限是按照 租赁期(5年)摊销? 还是按照原固定资产剩余使用年限(10年)摊销？ 准则上是否有相关明确的规定？

回答人：chenyiwei
递延收益的摊销年限与该融资租入固定资产的折旧年限相同，是作为对折旧费用的调整。

提问人：lookle 时间：2015-12-17 16:21:57
请教陈版：从实质重于形式出发，企业的这个融资租赁合同，是属于融资交易。我们按照借入借款和还本付息（考虑了折现）来处理。资产账面价值与售价的差形成的递延收益以及对折旧费用的调整是否可以简化不做，感觉意义不大，对利润也没有什么影响。

回答人：chenyiwei
完全可以。售后回租构成的融资租赁本质上就是资产抵押借款。